sk-SK: Typ tréningových pomôcok na raketbal a squash: Ochrana hlavy rakety; Čistiaca guma; Ochranná páska na hrany; Ochrana rámu; Zlepšovač úchopu; Súprava priechodiek; Závažie na rukoväť; Vrecúško s kolofóniou; Atrament na šablóny alebo fixka; Potítko; Iné
sv: Typ av träningshjälpmedel för racquetball/squash: Kantskydd; Rengöringssudd; Kantskyddstejp; Ramskydd; Greppförbättrare; Grommet-set; Handtagsvikt; Hartspåse; Stencilbläck eller penna; Svettband; Övrigt
zh-TW: 短柄牆球和壁球訓練輔助工具類型: 護框條 / 保護貼; 清潔橡皮擦; 邊緣保護膠帶; 拍框保護套 / 護框貼; 防滑噴霧 / 握把止滑劑; 護線管組; 握把配重; 止滑粉袋; 畫線墨水或麥克筆; 護腕; 其他
fi: Racketball- ja squash-harjoitteluvälineet: Kärkisuoja; Puhdistuskumi; Reunasuojateippi; Kehyssuoja; Pidon parantaja; Holkkisarja; Kahvapaino; Hartsipussi; Sapluunamuste tai -tussi; Hikinauha; Muu
pl: Typ przyrządu treningowego do racquetballa i squasha: Osłona główki; Gumka czyszcząca; Taśma ochronna na krawędź; Ochraniacz ramy; Środek poprawiający chwyt; Zestaw przelotek (grommet); Ciężarek na rączkę; Woreczek z kalafonią; Tusz lub marker do szablonów; Frotka na nadgarstek; Inne
pt-PT: Tipo de equipamento de treino para racquetball e squash: Protetor de cabeça; Borracha de limpeza; Fita protetora de rebordo; Protetor de aro; Potenciador de aderência; Conjunto de ilhós; Peso para o cabo; Saco de resina; Tinta ou marcador para estêncil; Fita de pulso; Outro
tr: Racquetball ve squash antrenman yardımcısı türü: Tampon koruyucu; Temizleme silgisi; Kenar koruyucu bant; Çerçeve koruyucu; Grip güçlendirici; Kapsül seti; Sap ağırlığı; Reçine torbası; Şablon mürekkebi veya kalemi; Bileklik; Diğer
es: Tipo de ayudas para el entrenamiento de ráquetbol y squash: Protector de borde; Borrador de limpieza; Cinta protectora de borde; Protector de marco; Mejorador de agarre; Juego de ojales; Peso del mango; Bolsa de resina; Tinta para plantilla o marcador; Muñequera; Otro
bg-BG: Тип тренировъчно средство за ракетбол и скуош: Предпазител; Почистваща гума; Предпазна лента за ръбове; Предпазител за рамка; Подобрител за грип; Комплект втулки; Тежест за дръжка; Торбичка с колофон; Мастило за шаблони или маркер; Накитник; Друго
hu: Racquetball és fallabda edzőeszköz típusa: Fejvédő; Tisztító radír; Élvédő szalag; Keretvédő; Tapadásnövelő; Húrvezető készlet; Nyélsúly; Gyantaporos zsák; Sablonfesték vagy filctű; Csuklópánt; Egyéb
th: ประเภทอุปกรณ์ช่วยฝึกซ้อมแร็กเก็ตบอลและสควอช: กันชน; ยางลบทำความสะอาด; เทปกันรอยขอบ; ตัวป้องกันกรอบ; ผลิตภัณฑ์เพิ่มความกระชับมือ; ชุดตาไก่; ที่ถ่วงน้ำหนักด้ามจับ; ถุงโรซิน; หมึกหรือปากกาทำสัญลักษณ์; สายรัดข้อมือ; อื่นๆ
ro-RO: Tip de echipament auxiliar pentru antrenament de racquetball și squash: Bandă de protecție (bumper guard); Burete de curățare; Bandă de protecție pentru margini; Protecție cadru; Soluție pentru aderență (grip); Set de garnituri (grommet); Greutate pentru mâner; Săculeț cu sacâz; Cerneală sau marker pentru șabloane; Bandă pentru încheietură; Altele
zh-CN: 墙球/壁球训练辅助用品类型: 防撞条; 清洁擦; 护边贴; 拍框保护套; 握把防滑剂; 护线管套装; 拍柄配重; 松香粉包; 网线涂漆或记号笔; 护腕; 其他
de: Art der Racquetball- & Squash-Trainingshilfen: Stoßschutz; Reinigungsradierer; Kantenschutzband; Rahmenschutz; Grip-Verstärker; Ösen-Set; Griffgewicht; Kolophonium-Beutel; Schablonen-Tinte oder -Marker; Schweißband; Sonstige
ru: Тип тренажёра для рэкетбола и сквоша: Защитный бампер; Чистящий ластик; Лента для защиты обода; Защита обода; Средство для улучшения хвата; Набор люверсов; Утяжелитель для ручки; Мешочек с канифолью; Краска для трафарета или маркер; Напульсник; Другое
nl: Type trainingshulpmiddel voor racquetball en squash: Bumperbeschermer; Schoonmaakgum; Randbeschermingstape; Framebeschermer; Gripverbeteraar; Grommetset; Handvatgewicht; Harszakje; Sjablooninkt of markeerstift; Polsband; Overig
sl-SI: Vrsta pripomočka za trening racquetballa in squasha: Zaščita za odbijač; Radirka za čiščenje; Trak za zaščito robov; Zaščita za okvir; Sredstvo za izboljšanje oprijema; Komplet puš; Utež za ročaj; Vrečka s kolofonijo; Črnilo za šablone ali flomaster; Znojnik; Drugo
da: Type af træningshjælp til racquetball og squash: Bumper guard; Renseviskelæder; Kantbeskyttelsestape; Rammebeskytter; Grip enhancer; Bøsningssæt; Håndtagsvægt; Harpikspose; Stencil-blæk eller -tusch; Svedbånd; Andet
pt-BR: Raquetebol e squash, tipo de auxílio de treinamento: Protetor de cabeça; Borracha de limpeza; Fita protetora de borda; Protetor de aro; Intensificador de grip; Conjunto de grommets; Peso para cabo; Saco de breu; Tinta ou marcador de estêncil; Munhequeira; Outros
nb: Type treningshjelpemiddel for racquetball og squash: Kantbeskytter; Rengjøringsviskelær; Kantbeskyttelsestape; Rammebeskytter; Grepforsterker; Gjennomføringssett; Håndtaksvekt; Harpikspose; Sjablongblekk eller tusj; Svettebånd; Annet
it: Tipo di ausilio per l'allenamento di racquetball e squash: Paracolpi; Gomma per pulizia; Nastro di protezione dei bordi; Protezione per telaio; Potenziatore di grip; Set di passacorde; Peso per l'impugnatura; Sacchetto di colofonia; Inchiostro per stencil o pennarello; Polsino; Altro
ja: ラケットボール＆スカッシュトレーニング補助タイプ: バンパーガード; クリーニングイレーサー; エッジガードテープ; フレームプロテクター; グリップ強化剤; グロメットセット; ハンドルウェイト; ロジンバッグ; ステンシルインクまたはマーカー; リストバンド; その他
fr: Type d'accessoire d'entraînement pour le racquetball et le squash: Bande de protection; Gomme de nettoyage; Bande de protection de bord; Protecteur de cadre; Améliorateur d’adhérence; Jeu de joncs; Poids pour manche; Sac de colophane; Encre pour pochoir ou marqueur; Poignet éponge; Autre
el: Τύπος βοηθήματος προπόνησης ράκετμπολ και σκουος: Προστατευτικό χτυπημάτων; Σφουγγάρι καθαρισμού; Ταινία προστασίας άκρων; Προστατευτικό πλαισίου; Ενισχυτικό λαβής; Σετ δακτυλίων (Grommet); Βάρος λαβής; Σακουλάκι ρητίνης (rosin); Μελάνι stencil ή μαρκαδόρος; Περικάρπιο; Άλλο
vi: Loại dụng cụ hỗ trợ tập luyện bóng quần: Miếng dán bảo vệ đầu vợt; Gôm tẩy làm sạch; Băng dính bảo vệ mép; Dụng cụ bảo vệ khung vợt; Dụng cụ tăng độ bám; Bộ gen vợt; Tạ tay cầm; Túi phấn chống trượt; Mực in logo hoặc Bút đánh dấu; Băng bảo vệ cổ tay; Khác
cs: Typ tréninkové pomůcky pro racquetball a squash: Ochranný pás; Čisticí guma; Páska na ochranu hrany; Ochrana rámu; Prostředek pro lepší úchop; Sada průchodek; Závaží do rukojeti; Sáček s kalafunou; Barva nebo fix na šablony; Potítko; Ostatní
ko: 라켓볼/스쿼시 훈련 장비 유형: 범퍼 가드; 세척용 지우개; 에지 가드 테이프; 프레임 보호대; 그립 강화제; 그로밋 세트; 핸들 웨이트; 로진 백; 스텐실 잉크 또는 마커; 손목 밴드; 기타
hr-HR: Vrsta pomagala za trening racquetballa i squasha.: Štitnik vrha reketa; Gumica za čišćenje; Traka za zaštitu rubova; Zaštita za okvir; Sredstvo za poboljšanje hvata; Komplet uvodnica za žice; Uteg za ručku; Vrećica s kolofonijem; Tinta za šablone ili marker; Znojnik; Ostalo
lt-LT: Raketbolo ir skvošo treniruočių pagalbinių priemonių tipas: Buferio apsauga; Valymo trintukas; Krašto apsauginė juosta; Rėmo apsauga; Rankenos sukibimo gerinimo priemonė; Apsauginių vamzdelių („grommet“) rinkinys; Rankenos svarmuo; Kanifolijos maišelis; Trafareto rašalas arba žymeklis; Riešas; Kita
en: Racquetball & squash training aid type: Bumper Guard; Cleaning Eraser; Edge Guard Tape; Frame Protector; Grip Enhancer; Grommet Set; Handle Weight; Rosin Bag; Stencil Ink or Marker; Wristband; Other